Inventaris van de Minuut- en Constructiebladen Oost-Indische Archipel Afdeling X
Nationaal Archief, Den Haag
Dienst der Hydrografie: Minuut- en Constructiebladen Oost-Indische Archipel, Afdeling X
Hydro / Constructiebladen NOI, Afd. X
1802-1956
HYDRO1210
666 inventarisnummer(s);
Het betreft hier kaarten, deels met handgeschreven correcties.
Nationaal Archief, Den Haag
HYDRO Constructiebladen Nederlands Oost-Indië
Het archief bevat kaarten van de Oost-Indische archipel.
Archiefvorming
Geschiedenis van de archiefvormer
De kaarten zijn opgesteld door de Dienst der Hydrografie van het Ministerie van Defensie; zie verder inventaris 2.12.20.
Geschiedenis van het archiefbeheer
De verwerving van het archief
Het archief is krachtens bepalingen van de Archiefwet overgebracht.
Aanwijzingen voor de gebruiker
Openbaarheidsbeperkingen
Volledig openbaar.
Materiële beperkingen
Het archief kent geen beperkingen voor het raadplegen van stukken als gevolg van slechte materiële staat.
Aanvraaginstructie
Openbare archiefstukken kunnen online worden aangevraagd en gereserveerd. U kunt dit ook via de terminals in de studiezaal van het Nationaal Archief doen. Om te kunnen reserveren dient u de volgende stappen te volgen:
Creëer een account of log in.
Selecteer in de archiefinventaris een archiefstuk.
Klik op ‘Reserveer’ en kies een tijdstip van inzage.
Verwant materiaal
Beschikbaarheid van kopieën
Inventarisnummers van dit archief zijn niet in kopievorm beschikbaar
Verwante archieven
2.12.20 Inventaris van het archief van de Dienst der Hydrografie en Taakvoorgangers, 1812-1981
4.HYDRO111 Inventaris van de Minuut- en Constructiebladen der Nederlandse Zeegaten
4.HYDRO112 Inventaris van het Groen Archief Nederland
4.HYDRO113 Inventaris van de Leggerbladen Nederland
4.HYDRO1201 Inventaris van de Minuut- en Constructiebladen Oost-Indische Archipel Afdeling I
4.HYDRO1202 Inventaris van de Minuut- en Constructiebladen Oost-Indische Archipel Afdeling II
4.HYDRO1203 Inventaris van de Minuut- en Constructiebladen Oost-Indische Archipel Afdeling III
4.HYDRO1204 Inventaris van de Minuut- en Constructiebladen Oost-Indische Archipel Afdeling IV
4.HYDRO1206 Inventaris van de Minuut- en Constructiebladen Oost-Indische Archipel Afdeling VI
4.HYDRO1207 Inventaris van de Minuut- en Constructiebladen Oost-Indische Archipel Afdeling VII
4.HYDRO1208 Inventaris van de Minuut- en Constructiebladen Oost-Indische Archipel Afdeling VIII
4.HYDRO1209 Inventaris van de Minuut- en Constructiebladen Oost-Indische Archipel Afdeling IX
4.HYDRO1210 Inventaris van de Minuut- en Constructiebladen Oost-Indische Archipel Afdeling X
4.HYDRO1211 Inventaris van de Minuut- en Constructiebladen Oost-Indische Archipel Afdeling XI
4.HYDRO122 Inventaris van het Groen Archief Oost-Indische Archipel
4.HYDRO1231 Inventaris van de Leggerbladen Oost-Indische Archipel
4.HYDRO1232 Inventaris van de duplicaten van de laatste Leggerbladen Oost-Indische Archipel
4.HYDRO124 Inventaris van de Werkkaarten Oost-Indische Archipel
4.HYDRO131 Inventaris van de Minuut- en Constructiebladen West-Indie en Documentair Kaartmateriaal
4.HYDRO132 Inventaris van het Groen archief West-Indie
4.HYDRO133 Inventaris van de Leggerbladen West-Indië
4.HYDRO14 Inventaris van de oorspronkelijke toegangen op de in series ondergebrachte kaarten van de Hydrografische Dienst
4.HYDRO15 Inventaris van de Koperplaten van de Hydrografische Dienst berustend bij het Nationaal Archief
4.HYDRO16 Inventaris van de 17e eeuwse atlassen afkomstig uit de bibliotheek van de Hydrografische Dienst
Beschrijving van de series en archiefbestanddelen
- Xe afdeling: zuid- en oostkust Celebes met bijbehorende eilanden, 1.2.10
  - Onderafdeling A: Algemene kaarten, A
    - Oostkust Celebes, Noordblad, A4; Schaal 1.000.000
      Opgenomen/samengesteld: Hydr. Bureau, 's-Gravenhage A4 in 2
      kaart
    - Oostkust Celebes. Golf van Tomini en nabijliggende vaarwaters, A5a-A5d; Schaal 500.000
      Opgenomen/samengesteld: Hydr. B. 's-Gravenh. a + b in 2
      - Blad 1, 1911, A5a
      - Blad 2, 1922, A5b
      - Blad 3, 1932, A5c
      - Blad 4, 1930, A5d
    - Oostkust Celebes, Noordblad, 1912; A6a-A6b; Schaal 1.000.000
      Opgenomen/samengesteld: Hydr. B. 's-Gravenh a in 2
      - Blad 1, A6a
      - corr. blad 1919, A6b
    - Zuidoostkust Celebes, Noordblad. verb. blad Banggai A. zie A5d, 1925/26; A7; Schaal 500.000
      Opgenomen/samengesteld: Hydr. Bureau A7 in 2
    - Banggai-archipel, 1930; A8; Schaal 200.000
      Opgenomen/samengesteld: Hydr. Bureau A8 in 2
    - Boela-eilanden, 1930; A9a-A9b; Schaal 200.000
      Opgenomen/samengesteld: Hydr. Bureau
      - Blad 1, A9a
      - Blad 2, A9b
    - Togian-eilanden, 1930; A10; Schaal 75.000
      Opgenomen/samengesteld: Hydr. Bureau A10 in 2
    - Oostkust Celebes, b. gedrukte kaart met aanvullingslodingcijfers (XI-37), 1931; A11a-A11b; Schaal 1.000.000
      Opgenomen/samengesteld: Hydr. Bureau a in 2
      - Blad 1, A11a
      - Blad 2, A11b
    - Oostkust Celebes, A14a-A14d; Schaal 1.000.000
      Opgenomen/samengesteld: Hydr. B. 's-Gravenh.
      - Oostkust Celebes, Zuidblad blad II, 1905, A14a
      - correctieblad 1909, 1909, A14b
      - correctieblad 1916, 1916, A14c
      - correctieblad 1919, 1918, A14d
    - Noordkust Golf van Tomini van Limba tot Papajato, 1933; A15; Schaal 100.000
      Opgenomen/samengesteld: Hydr. Bureau A15 in 2
    - Noordkust Golf van Tomini van Papajato tot Palasa, 1933; A16; Schaal 100.000
      Opgenomen/samengesteld: Hydr. Bureau A16 in 2
    - Diepzeelodingen van Z.kust Celebes tot Wangi Wangi, 1902; A21a-A21d; Schaal 500.000
      Schip: Bali alles in 2
      - min. blad, A21a
      - constr. bl., A21b
      - constr. bl., 1901, A21c; Schaal 200.000
      - constr. bl., 1901, A21d; Schaal 200.00
    - Vaarwaters en ankerpl. nabij Tana Djampea en naburige-eilanden, 1920; A25a-A25d; Schaal verschillend
      Opgenomen/samengesteld: Hydr. Bureau, 's-Gravenh. d in 2
      - Blad 1, A25a
      - Blad 2, A25b
      - Blad 3, A25c
      - zeegedeelte in meters, A25d
    - Vaarwaters en ankerplaatsen op de Z.kust van Celebes, 1896; A30; Schaal verschillend
      Opgenomen/samengesteld: Hydr. Bureau, 's-Gravenh.
    - O. kust van Celebes, 1903; A31a-A31b; Schaal verschillend
      - Vaarwaters en ankerplaatsen op de O.kust v. Celebes, blad I, A31a
      - verbeterblad, A31b
    - Zuidkust Celebes. Bingkoka-baai tot Str. Tioro en eiland Kabaena, A32a-A32b; Schaal 200.000
      - Blad 1, 1918, A32a
      - tekening zeegedeelte in meters, 1922, A32b
    - Vaarw. en ankerpl. op de Oostkust van Celebes, blad I, 1919; A33; Schaal verschillend
      Opgenomen/samengesteld: Hydr. B. 's-Gravenhage
    - Straat Wowoni en vaarwater naar Kendari-baai, 1918; A34a-A34b; 2 bladen; Schaal 100.000
      - Blad 1, A34a
      - Blad 2, A34b
    - Ankerplaatsen op de Zuidkust van Celebes en nabijliggende eilanden, 1904; A35; Schaal verschillend
    - Vaarwaters en ankerplaatsen op de O.kust v. Celebes, blad II, 1906; A36; Schaal verschillend
    - Vaarwaters en ankerplaatsen op de O.kust v. Celebes, blad III, 1908; A37; Schaal verschillend
    - Zuidoostkust Celebes, zuidblad, 1909, 1918; A40a-A40f; Schaal 500.000
      Opgenomen/samengesteld: Hydr. B. 's-Gravenh. a, d in 2
      - netkaart, A40a
      - compilatiebladen, A40b
      - compilatiebladen, A40c
      - verm. kaart 1928, A40d
      - corr. bl. 1919, A40f
    - Vaarwaters en ankerplaatsen op de Oost- en Zuidoostkust van Celebes en nabijliggende eilanden, 1913; A41; Schaal verschillend
    - ZO.kust Celebes. Vaarwaters nabij Boeton en Koena, Zuidblad, A42a-A42b; Schaal 200.00
      - Blad 1, 1916, A42a
      - Tekening (meters), 1922, A42b
    - ZO.kust Celebes. Vaarwaters en ankerpl. nabij Boeton, Koena en Kabaëna, 1917; A43; Schaal verschillend
    - Zuidoostkust Celebes, Noordblad, 1905; A44; Schaal 500.00
      Opgenomen/samengesteld: Hydr. B. 's-Gravenh. A44 in 2
    - Zuidoostkust Celebes, Noordblad [...], A45a-A45c; Schaal 500.00
      - Blad 1, 1909, A45a
      - Blad 2, 1909, A45b
      - Blad 3, 1918, A45c
    - Zuidkust Celebes. Tana Keke tot Straat Saleier, 1917; A46; Schaal 200.00
    - Zuidoostkust Celebes. Straat Tioro, A47a-A47b; Schaal 100.000
      - Blad 1, 1917, A47a
      - Tekening (meters), 1922, A47b
    - Oostkust Celebes. Labengke tot hoek Nipa Nipa, 1918; A48; Schaal 200.000
    - ZO.kust Celebes. Vaarwaters nabij Boeton en Koena, Noordblad, A49a-A49b; Schaal 200.000
      Opgenomen/samengesteld: Hydr. Bureau a + b in 2
      - vademen, 1918, A49a
      - meters, 1922, A49b
    - O.kust Celebes. Straat Peleng tot Hk. Dongkala (Tomori-baai), A50a-A50b; Schaal 125.000
      - vademen, 1908, A50a
      - meters, 1922, A50b
    - O.kust Celebes. Hoek Dongkala (Tomori-baai) tot Lasolo-baai, 1909; A51; Schaal 200.000
      Opgenomen/samengesteld: Hydr. Bureau A51 in 2
    - Vaarw. en ankerpl. nabij ZO.kust Celebes, 1918; A52; Schaal verschillend
    - ZO.kust Celebes. Vaarw. en. ankerpl. nabij Toekang Pesi-eilanden, A53a-A53b; Schaal verschillend
      - Blad 1, 1918, A53a
      - Blad 2, 1922, A53b
    - Vaarw. en ankerpl. nabij de Oostkust van Celebes en Banggai-archipel, 1918; A54; Schaal verschillend
    - ZO.kust Celebes. Toekang Pesi-eilanden, 1918; A55a-A55b; Schaal 200.000
      - Blad 1, A55a
      - zeegedeelte in meters, A55b
    - O.kust Celebes Tg. Flesko tot Gorotalo, A56a-A56b; Schaal 200.000
      - vademen, 1919, A56a
      - meters, 1922, A56b
    - Tana Djampea en nabijliggende eilanden, A57a-A57b; Schaal 200.000
      - Blad 1, 1920/21, A57a
      - verm. tekening, 1925, A57b
    - Vaarw. en ankerpl. Oostkust Celebes, blad III (Belanta tot Z.kust Bi. v. Tomori, A58; Schaal verschillend
    - Vaarw. en ankerpl. op de Zuidkust v. Celebes, 1921; A59; Schaal verschillend
    - Vaarwaters en ankerpl. in Straat Boeton, 1921; A60; Schaal verschillend
    - Vaarwaters naar de Binkoka-baai, 1920; A61; Schaal 100.000
    - Vaarw. en ankerpl. nabij Zuidoostkust Celebes Blad II, 1921; A62; Schaal verschillend
    - Vaarw. en ankerpl. nabij Zuidoostkust Celebes Blad I, 1921; A63; Schaal verschillend
    - Celebes, 1922; A64a-A64b; Schaal 200.000
      - Zuidkust Celebes en W.kust Golf v. Boni van Tg. Laso tot Tg. Polo, A64a
      - corr. bl., A64b
    - Vaarw. en ankerpl. op de Oostkust van Celebes Blad I, 1922; A65; Schaal verschillend
    - Vaarw. en ankerpl. op de Oostkust van Celebes Blad II, 1922; A66; Schaal verschillend
    - Straat Wowoni en vaarwaters naar de Kendari-baai, 1925; A67; Schaal 100.000
    - Oostkust Celebes. H. Dongkala to Labengké, 1925; A68; Schaal 200.000
    - Oostkust Celebes. Labengké tot Straat Boeton, 1935; A69; Schaal 200.000
    - Oostkust Celebes. kg. Dongkala tot Labengke, 1935; A70; Schaal 200.000
      Opgenomen/samengesteld: Hydr. Bureau A70 in 2
  - Onderafdeling B: Zuidkust Celebes. Saleijer en nabijliggende eilanden, B
    - Celebes Z.kust, a. deze moet gebruikt worden bij het overtekenen, zie doc. 10B, 1904; B5a-B5d; Schaal 100.270
      Schip: Opn. Bali a, b, d in 2
      - min. bl., B5a
      - constr. bl., B5b
      - landv., B5c
      - calque van, B5d
    - Lichtopstand Poelekomisa, 1904; B8; Schaal 500
      Schip: Havenmeester Makasser
    - Rede van Boele Momba, 1904; B9a-B9b; Schaal 25.000
      Schip: Opn. Bali
      - min. bl., B9a
      - constr. bl., B9b
    - Rede Bonthain, 1902; B13a-B13b; Schaal 25.000
      - min. bl., B13a
      - constr. bl., B13b
    - Rede Bonthain, 1905; B14a-B14c
      Schip: Serdang
      - min. bl., B14a
      - werkblad, B14b
      - watergetijden, B14c
    - Straat Saleyer, 1902; B17a-B17c; Schaal 100.560
      Schip: Bali b in 2
      - min. bl., B17a
      - constr. bl., B17b
      - constr. bl., B17c
    - Westkust Saleyer met Walvis, Pangkap en Mansfieldriffen, beN. P. Pasi, 1902; B22; Schaal 100.560
      Schip: Bali
    - Nauw van Padang, 1929; B26a-B26b; Schaal 20.000
      Opgenomen/samengesteld: Eikenboom Schip: v. Doorn
      - min. bl., B26a
      - constr. bl., B26b
    - Westkust Saleyer met Bylandtrif van P. Pasi, 1902; B27a-B27c; Schaal 101.330
      - min. bl., B27a
      - constr. blad, B27b
      - constr. blad, B27c
    - Oostkust Saleier, 1918; B30a-B30b; Schaal 100.000
      Schip: Opn. Sumbawa a + b in 2
      - min. bl., B30a
      - constr. bl., B30b
    - Rede Benteng, 1933; B31a-B31b; Schaal 25.000
      Opgenomen/samengesteld: Tissot v. Patot Schip: W. Snellius
      - min. bl., B31a
      - constr. bl., B31b
    - Saleyer en nabijliggende vaarwaters, B35a-B35d; Schaal verschillend
      - Blad 1, 1904, B35a
      - Corr. bl., 1920, B35b
      - Zeegedeelte in meters, 1923, B35c
      - Corr. bl. 1933, B35d
    - Tijger-eilanden, 1918-'19; B46a-B46b; Schaal 101.127
      Schip: Sumbawa en v. Doorn a, b in 2
      - min. bl., B46a
      - constr. bl., B46b
    - Tijger-eilanden, 1881; B47; Schaal 75.000
      Schip: Bandjermasin
    - Tijger-eilanden, 1883; B48; Schaal 200.000
      Schip: Sambas
    - Een gedeelte der Tijger-eilanden, 1883; B49; Schaal ?
    - N.lijk gedeelte der Tijger-eilanden, 1912; B50; Schaal 500.000
      Schip: G.S.S. Reiger
    - Tijger-eilanden, 1914; B51; Schaal 500.000
      Schip: G.S.S. Raaf
    - Poeloe Djinato (Tijger-eilanden), 1914; B52; Schaal 25.000
    - Vaarwater Bonerate, blad I, 1903; B58a-B58d; Schaal 100.000
      - min. bl., B58a
      - landverk., B58b
      - landverk., B58c
      - constr. bl., B58d
    - Vaarwater Bonerate, blad II, 1903; B59a-B59d; Schaal 100.000
      Schip: Opn. Bali a, c, d in 2
      - min. bl., B59a
      - landverk., B59b
      - tek. krt. 134, B59c
      - constr. bl., B59d
    - Vaarwaters nabij Tanah Djampea en Bonerate (verbeterde namen), 1906; B60; Schaal 100.000
      Opgenomen/samengesteld: Controleur P.a. Oudemans B60 in 2
    - W.kust Tanah Djampea. Vaarwater naar Kg. Benteng, 1917; B61; Schaal 11.585
      Schip: Aldebaran
    - W.kust Tanah Djampea. Vaarwater naar Kg. Benteng, 1918; B62; Schaal 5.000
      Opgenomen/samengesteld: Gez. Staudenmayer
    - Vaarwater naar Kg. Benteng, 1921; B63; Schaal 5.000
      Schip: Hr. Ms. Hermelijn
    - Eilanden en gevaren beO. Bonerate, 1920; B64a-B64b; Schaal 100.000
      Met plans: Postpaard 1:25.000, Rede Karompa 1:25.000, Rede Goraoepa 1:25.000; Kajoe Panga 1:50.000; Marianne-rif 1:50.000
      Opgenomen/samengesteld: B. Kruis Schip: van Doorn a, b in 2
      - min. bl., B64a
      - constr. bl., B64b
    - Aanvullingsopneming terrein beW. Tana Djampea, Mei 1920; B65a-B65c; Schaal 100.000
      Opgenomen/samengesteld: B. Kruis Schip: van Doorn
      - min. bl., B65a
      - constr. bl., B65b
      - enige riffen, B65c
    - Verbeterblad op krt. 134 (later 373), 1935; B66; Schaal 100.000
    - Onderzoek ondiepte BeS. Tana Dampea (BaZ.10/36 Bat. '35) Bestaat niet, 1939; B68; Schaal 50.000
      Opgenomen/samengesteld: W.R. Krauss Schip: W. Snellius
    - Kalao Toea en nabijliggende eilanden, 1849; B81; Schaal 125.760
      Opgenomen/samengesteld: P. Koning
    - Kalao Toea. ZO.kust, Corneliarede, 1849; B82; Schaal 30.000
      Opgenomen/samengesteld: P. v/d Velden Erfbrink
    - Kalao Toea en nabijliggende eilanden (verbeterde namen), 1906; B83; Schaal 500.000
      Opgenomen/samengesteld: Controleur P.A. Oudemans
    - Baars-eiland, 1879; B92; Schaal 8.000
      Schip: Panka
    - Kakabia (Baars-eiland), 1919; B93a-B93b; Schaal 25.000
      - min. bl., B93a
      - constr. bl., B93b
  - Onderafdeling C: Golf van Boni, C
    - Schetskaart landengte tussen Golf van Boni en Golf van Tomini, C1
      Opgenomen/samengesteld: A.C. Kruyt
    - Tiro-baai, 1902; C11a-C11b; Schaal 25.000
      - min. bl., C11a
      - constr. bl., C11b
    - W.kust G. v. Boni, 100vm. lijn van Melambiri tot Lambeina met tussenliggend rifgebied, 1918; C12a-C12b; Schaal 100.000
      Met plan: Ankerpl. bij Kamboene 1:5.000
      Schip: Sumbawa b in 2
      - min. bl., C12a
      - constr. bl., C12b
    - Westkust Golf van Boni van Laboea tot Badjoa, 1903; C19a-C19b; Schaal 100.000
      Schip: Opn. Bali a in 2
      b in 3
      - min. bl., C19a
      - constr. blad, C19b
    - Ankerplaats bij Kadjang, 1903; C20a-C20b; Schaal 10.000
      - min. bl., C20a
      - constr. bl., C20b
    - ZW. gedeelte der golf van Boni, 1860; C21a-C21b; Schaal 189.000
      Schip: Phoenix a, b in 2
      - Blad 1, C21a
      - Blad 2, C21b
    - ZW. gedeelte der golf van Boni, 1860; C22; Schaal 200.000
      Opgenomen/samengesteld: H. Dyserinck Schip: Hydr. Bureau
    - ZW. gedeelte der golf van Boni, 1826; C23; Schaal 200.000
      Opgenomen/samengesteld: Stricker
    - Mond en benedenloop Tangka-rivier, 1905; C24a-C24b; Schaal 10.000
      Schip: De Ruyter
      - min. bl., C24a
      - constr. bl., C24b
    - Patiro-rivier met Noordelijke en Zuidelijke mond, 1905; C25; Schaal 10.000
      Schip: H.M. Serdang
    - Geul der Salangketo-rivier, 1905; C26a-C26b
      Schip: G.S.S. Brak
      - Zuidelijke geul, C26a
      - Noordelijke geul, C26b
    - W.kust Golf v. Boni, H. Lameriki tot H. Loko Loko, 1918; C27a-C27b; Schaal 100.000
      Schip: Opn. Sumbawa
      - min. bl., C27a
      - constr. bl., C27b
    - Westkust Golf van Boni van Badjowe to hk. Loko Loko, 1904; C30a-C30b; Schaal 101.140
      Schip: Bali a, b in 2
      - min. bl., C30a
      - constr. bl., C30b
    - Rede Badjowe, 1903; C31a-C31b; Schaal 25.000
      - min. bl., C31a
      - constr. bl., C31b
    - Tjinrana-rivier van Kampiri tot het meer van Tempa of Tamparang, 1872; C38; Schaal 15.000
      Schip: Cycloop
    - Geul van Tjappië, 1876; C39a-C39b; Schaal 15.000
      Schip: Panea
      - geul, C39a
      - geul-rivier, C39b
    - Schets der Tjinrana rivier van de mond tot Kg. Pampanoea, 1908; C40a-C40b
      Schip: G.S.S. Dog
      - Blad 1, C40a
      - Blad 2, C40b
    - Delta Tjenrana, 1912; C41a-C41c; Schaal 20.000
      - min. bl., C41a
      - constr. bl., C41b
      - tekening krt. 131, C41c
    - Tjenrana-rivier van Welado tot Tjenrana Boni, 1912; C42; Schaal 25.000
    - Tjenrana-rivier, 1916; C43; Schaal 50.000
    - Golf van Boni, Westkust van hoek Siewa tot Palopo, 1906; C51a-C51c; Schaal 100.000
      Schip: G.S.S. Kwartel
      - Blad 1, C51a
      - Blad 2, C51b
      - Blad 3, C51c
    - Rede Palapo, C52a-C52b; Schaal 25.000
      - min. bl., C52a
      - constr. bl., C52b
    - Noordelijk gedeelte Golf van Boni, C53a-C53c; Schaal 149.141
      b in 2
      - min. bl., C53a
      - constr. bl., C53b
      - landverkenning, C53c
    - Golf v. Boni. Ankerplaats voor S. Wotoe, C54a-C54b; Schaal 20.000
      - min. bl., C54a
      - constr. bl., C54b
    - Golf v. Boni, Baai van Oesoe en Malili-rivier, 1900; C55a-C55b; Schaal 50.000
      Schip: Ceram
      - min. bl., C55a
      - constr. bl., C55b
    - O.kust Golf v. Boni van Tg. Batoe Laki tot Kg. Batoenon, 1905; C56; Schaal 149.141
      Schip: H.M. Zeeland
    - O.kust Golf v. Boni. Baai van Laboean Data, 1905; C57a-C57b; Schaal 20.000
      - min. bl., C57a
      - constr. bl., C57b
    - Rede Malili, baai van Oesoe, 1905; C58a-C58b; Schaal 20.000
      - min. bl., C58a
      - constr. bl., C58b
    - Golf van Boni, 1905; C60; Schaal 400.000
      Schip: H.M. Zeeland C60 in 2
    - Ankerplaats voor de Oesoe-rivier, 1910; C61; Schaal 20.000
      Schip: H.M. Hertog Hendrik
    - Noordzijde Golf v. Boni, Rede Watoe; C62; Schaal 200.000; Schaal 20.000
    - Schetskaart Noordelijk ged. Golf v. Boni, C63; Schaal 500.000
    - Rede Wotoe, C64; Schaal 20.000
    - Golf van Boni, C65a-C65b; Schaal 200.000
      a in 2
      - Westzijde Golf van Boni, C65a
      - corr. bl. 1920, C65b
    - Noordgedeelte der Golf van Boni, C66a-C66b; Schaal 200.000
      a, b in 2
      - Blad 1, C66a
      - tekening 1922 (meters), C66b
    - O.kust G. v. Boni, Vaarw. naar Mengkoka (Bingkoka)-baai, Riffen bij 100vm. lijn, 1903; C67a-C67b; Schaal 100.000
      - min. bl., C67a
      - constr. bl., C67b
    - IJzerbaai (Oesoe Bi.), 1903; C68a-C68b
      Schip: Opn. Bali b in 2
      - Blad 1, C68a; Schaal 10.000
      - Blad 2, C68b; Schaal 2.000
    - IJzerbaai (Oostzijde Oesoe Bi.), IJzerbaai (dregblad Oostzijde Oesoe Bi); 1908; C69a-C69c; Schaal 10.000
      Schip: Opn. Borneo Schip: Opn. Borneo
      - Blad 1, C69a
      - Blad 2, C69b
      - Blad 3, C69c
    - Ankerplaats bij Laboean Data, 1908; C74; Schaal 7.500
      Schip: Opn. Borneo
    - Schetskrt. golf v. Boni van Hk. Doengi tot Hk. Laboeandata, 1908; C75; Schaal 100.000
    - Golf van Boni Oostkust van hoek Doengi tot hoek Batoe Laki, 1921; C76a-C76b; Schaal 102.700
      Schip: Opn. vtg. Sumbawa
      - min bl., C76a
      - constr. bl., C76b
    - Lariko- of Waminda-baai, 1860; C77a-C77b; Schaal 25.000
      Opgenomen/samengesteld: J.P. Buyskes Schip: Bali
      - min bl., C77a
      - constr. bl., C77b
    - Mengkoka-baai, 1906; C81a-C81b; Schaal 102.700
      Opgenomen/samengesteld: Mil. opnemer v/d Landmacht b in 2
      - min bl., C81a
      - constr. bl., C81b
    - Rede Kolaka, 1906; C82; Schaal 20.000
    - Vaarwaters naar de Bingkoka-baai, 1904; C83a-C83b; Schaal 100.000
      - Blad 1, C83a
      - corr. bl. '20, C83b
    - Rede Tandjoeng Kajoe Angin en Likoe Bi., C84a-C84b; Schaal 25.000
      - min. bl., 1909, C84a
      - constr. bl., 1922, C84b
    - Vaarwater naar Rede Pomelää, 1918; C85a-C85c; Schaal 50.000
      Schip: Sumbawa
      - min. bl., C85a
      - Blad 1, C85b
      - Blad 2, C85c
    - Rede Pomelaä, 1922; C86a-C86b; Schaal 12.500
      Schip: G.S.S. Edi
      - Blad 1, C86a
      - Blad 2, C86b
    - Verbeterde namen opgegeven door controleur Kolaka, C87
    - Schets haven Pomelaä, 1941; C88; Schaal 1.000
      Schip: G.S.S. "Eridanus"
    - Golf van Boni, Oostkust van hoek Tange Tada tot Sopang-baai, voor constr. bl. zie 81b, C91a-C91c
      - min. bl., C91a; Schaal 102.700
      - constr. bl., C91b; Schaal 125.000
      - constr. bl., C91c; Schaal 100.000
    - Ankerplaats beN. hoek Tawari, 1870; C92; Schaal 20.000
      Schip: Briel
    - Sopangbaai, 1906; C93; Schaal 20.000
    - Golf v. Boni. Oostkust (terrein van 91a) Rif (Opaldi 178), 1902; C94; Schaal 25.000
  - Onderafdeling D: Oostkust Celebes van de Golf van Boni t/m Straat Salabanka, D
    - Straat Tioro, Sept. 1946; D1; Schaal 148.000
      Schip: Jan v. Brakel
    - Straat Tioro, D2; Schaal 250.000
    - Straat Tioro, D3; Schaal ?
    - Straat Tioro, 1901; D4; Schaal 276.000
    - Straat Tioro, D5; Schaal ?
    - Straat Tioro, 1901; D6
    - Eiland Kabaëna. Rede Balloa, 1901; D7; Schaal 10.000
    - Koerslijn in Straat Tioro (Westelijk deel), 1933; D8
    - Straat Tiworo, D9a-D9b; Schaal 100.000
      - min. bl., D9a
      - constr. bl., D9b
    - Straat Lepana, D10; Schaal 12.857
    - Straat tussen P. Lepana en de wal van Celebes, D11; Schaal 12.500
    - Zuidoosthoek Kabaëna, D12; Schaal 200.000
    - Straat tussen Kabaëna, D13a-D13b; Schaal 50.000
      - min. bl., D13a
      - constr. bl., D13b
    - W.kust Kabaëna, Sogori-rif met wrak SS Reynst, D14; Schaal 250.000
    - Ankerplaats beN. P. Mataha, W.kust Kabaëna, D15; Schaal 3.500
    - Ankerplaats Z.kust Kabaëna, D16; Schaal 20.000
    - Ankerplaats nabij het eiland Baleara, W.kust Kabaëna, D17; Schaal 20.000
    - Rede Lekara, 1867; D18; Schaal 25.000
    - Straat Tiworo. Passages tussen de eilanden, 1916; D19a-D19c; Schaal 50.000
      Schip: Opn. Sumbawa c in 2
      - Straat Tiworo, baai van Toeroeboeloe, D19a; Schaal 20.000
      - constr. bl. Baai v. Toeroeboeloe, D19b
      - constr. bl. passages, D19c
    - Poeloe Tambako (min. en constr.), 1915; D20; Schaal 50.000
    - Straat Tiworo. Passages bij Tobea, 1916; D21a-D21b; Schaal 50.000
      - min. bl., D21a
      - constr. bl., D21b
    - Baai van Perasi, 1867; D22; Schaal 25.000
    - Vlamingstraat en W.kust Kabaëna, 1916; D23a-D23d; Schaal 100.000
      Met plans: Paria Bi. (vroeger Sopang Bi.) 1:50.000, Pising Bi. 1:50.000
      - min. bl., D23a
      - constr. bl., D23b
      - constr. bl., D23c
      - constr. bl., D23d